<!DOCTYPE html PUBLIC "-//W3C//DTD XHTML 1.0 Transitional//EN" "http://www.w3.org/TR/xhtml1/DTD/xhtml1-transitional.dtd">
<html xmlns="http://www.w3.org/1999/xhtml">
<head>
	<meta http-equiv="Content-Type" content="text/html; charset=iso-8859-1" />
	<title>Ymmärrä suomea</title>
	<style type="text/css" media="all">@import "css/styles.css";</style>
	<script type="text/javascript" src="swfobject.js"></script>
</head>
<body class="font-medium">
	<div id="main-wrapper">
		<div id="topbar"></div>
		<div id="main-menu">
			<table cellspacing="0" cellpadding="0" border="0" class="add-links"><tr>
				<td class="item"><img class="raquo" src="i/raquo.gif" alt="" height="7" width="4" /><a href="/ymmarra/index.php?moduli=sanakirja">Sanakirja</a></td>
				<td class="item"><img class="raquo" src="i/raquo.gif" alt="" height="7" width="4" /><a href="/ymmarra/index.php?moduli=verbit">Verbiluettelo</a></td>
				<td class="item"><img class="raquo" src="i/raquo.gif" alt="" height="7" width="4" /><a href="/ymmarra/index.php?moduli=kielioppi">Kielioppi</a></td>
			</tr></table>
			<table cellspacing="0" cellpadding="0" border="0"><tr>
				<td class="item"><img class="raquo" src="i/raquo.gif" alt="" height="7" width="4" /><a href="/ymmarra/index.php">Etusivu</a></td>
				<td class="item"><img class="raquo" src="i/raquo.gif" alt="" height="7" width="4" /><a href="/ymmarra/index.php?moduli=tekstit">Lukutekstit</a></td>
			</tr></table>
		</div>
		<div id="content">
			<table cellspacing="0" cellpadding="0" border="0" id="content-wrapper"><tr>
				<td>
					<div id="left-menu">
												<div class="header-verb"><span>Verbit</span></div>
						<div class="menu">
								<div class="init"><a href="/ymmarra/index.php?moduli=verbit&kirjain=a">A</a></div>
								<div class="init"><a href="/ymmarra/index.php?moduli=verbit&kirjain=e">E</a></div>
								<div class="init"><a href="/ymmarra/index.php?moduli=verbit&kirjain=h">H</a></div>
								<div class="init"><a href="/ymmarra/index.php?moduli=verbit&kirjain=i">I</a></div>
								<div class="init"><a href="/ymmarra/index.php?moduli=verbit&kirjain=j">J</a></div>
								<div class="init"><a href="/ymmarra/index.php?moduli=verbit&kirjain=k">K</a></div>
								<div class="init"><a href="/ymmarra/index.php?moduli=verbit&kirjain=l">L</a></div>
								<div class="init"><a href="/ymmarra/index.php?moduli=verbit&kirjain=m">M</a></div>
								<div class="init"><a href="/ymmarra/index.php?moduli=verbit&kirjain=n">N</a></div>
								<div class="init"><a href="/ymmarra/index.php?moduli=verbit&kirjain=o">O</a></div>
								<div class="init"><a href="/ymmarra/index.php?moduli=verbit&kirjain=p">P</a></div>
								<div class="init"><a href="/ymmarra/index.php?moduli=verbit&kirjain=r">R</a></div>
								<div class="init"><a href="/ymmarra/index.php?moduli=verbit&kirjain=s">S</a></div>
								<div class="init"><a href="/ymmarra/index.php?moduli=verbit&kirjain=t">T</a></div>
								<div class="init"><a href="/ymmarra/index.php?moduli=verbit&kirjain=u">U</a></div>
								<div class="init"><a href="/ymmarra/index.php?moduli=verbit&kirjain=v">V</a></div>
								<div class="init"><a href="/ymmarra/index.php?moduli=verbit&kirjain=y">Y</a></div>
								<div class="init"><a href="/ymmarra/index.php?moduli=verbit&kirjain=Ä">Ä</a></div>
						</div>					</div>
				</td>
				<td>
					<div id="main-content">
						<div id="path">
							<a href=".">Etusivu</a> &gt; <a href="/ymmarra/index.php?moduli=verbit&kirjain=S">S</a>						</div>
													<h1>SÄRKEÄ</h1>
						<table cellspacing="0" cellpadding="0" border="0">
							<tr>
								<td colspan="2" style="padding-bottom:10px;"><strong>Aktiivin indikatiivi</strong></td>
							</tr>
							<tr>
								<td><pre>PREESENS                   
minä      särjen           
sinä      särjet           
hän       särkee           
me        särjemme         
te        särjette         
he        särkevät         

PASSIIVI
          särjetään        

IMPERFEKTI                 
         särjin            
         särjit            
         särki             
         särjimme          
         särjitte          
         särkivät          

PASSIIVI
         särjettiin        

PERFEKTI
olen     särkenyt          
olet     särkenyt          
on       särkenyt          
olemme   särkeneet         
olette   särkeneet         
ovat     särkeneet         

PASSIIVI
on       särjetty          

PLUSKVAMPERFEKTI
olin     särkenyt          
olit     särkenyt          
oli      särkenyt          
olimme   särkeneet         
olitte   särkeneet         
olivat   särkeneet         

PASSIIVI
oli      särjetty          
</pre></td>
								<td>&nbsp;&nbsp;&nbsp;</td>
								<td><pre>    KIELTOMUOTO
    en        särje
    et        särje
    ei        särje
    emme      särje
    ette      särje
    eivät     särje


    ei        särjetä

   
    en        särkenyt
    et        särkenyt
    ei        särkenyt
    emme      särkeneet
    ette      särkeneet
    eivät     särkeneet


    ei        särjetty


    en      ole särkenyt
    et      ole särkenyt
    ei      ole särkenyt
    emme    ole särkeneet
    ette    ole särkeneet
    eivät   ole särkeneet


    ei      ole särjetty


    en    ollut  särkenyt
    et    ollut  särkenyt
    ei    ollut  särkenyt
    emme  olleet särkeneet
    ette  olleet särkeneet
    eivät olleet särkeneet


    ei    ollut  särjetty
</pre></td>
							</tr>
						</table>
						<table cellspacing="0" cellpadding="0" border="0">
							<tr>
								<td colspan="2" style="padding-bottom:10px;"><strong>Aktiivin konditionaali</strong></td>
							</tr>
							<tr>
								<td><pre>PREESENS
minä     särkisin          
sinä     särkisit          
hän      särkisi           
me       särkisimme        
te       särkisitte        
he       särkisivät        

PASSIIVI
         särjettäisiin     

PERFEKTI
olisin   särkenyt          
olisit   särkenyt          
olisi    särkenyt          
olisimme särkeneet         
olisitte särkeneet         
olisivat särkeneet         

PASSIIVI
olisi    särjetty          
</pre></td>
								<td>&nbsp;&nbsp;&nbsp;</td>
								<td><pre> 
    en          särkisi
    et          särkisi
    ei          särkisi
    emme        särkisi
    ette        särkisi
    eivät       särkisi


    ei          särjettaisi


    en olisi    särkenyt
    et olisi    särkenyt
    ei olisi    särkenyt
    emme olisi  särkeneet
    ette olisi  särkeneet
    eivät olisi särkeneet


    ei olisi    särjetty
</pre></td>
							</tr>
						</table>
						<table cellspacing="0" cellpadding="0" border="0">
							<tr>
								<td colspan="2" style="padding-bottom:10px;"><strong>Aktiivin potentiaali</strong></td>
							</tr>
							<tr>
								<td><pre>PREESENS
minä     särkenen          
sinä     särkenet          
hän      särkenee          
me       särkenemme        
te       särkenette        
he       särkenevät        

PASSIIVI
         särjettäneen      

PERFEKTI
lienen   särkenyt          
lienet   särkenyt          
lienee   särkenyt          
lienemme särkeneet         
lienette särkeneet         
lienevät särkeneet         

PASSIIVI
lienee   särjetty          
</pre></td>
								<td>&nbsp;&nbsp;&nbsp;</td>
								<td><pre> 
    en          särkene
    et          särkene
    ei          särkene
    emme        särkene
    ette        särkene
    eivät       särkene


    ei          särjettäne


    en    liene särkenyt
    et    liene särkenyt
    ei    liene särkenyt
    emme  liene särkeneet
    ette  liene särkeneet
    eivät liene särkeneet


    ei    liene särjetty
</pre></td>
							</tr>
						</table>
						<table cellspacing="0" cellpadding="0" border="0">
							<tr>
								<td colspan="2" style="padding-bottom:10px;"><strong>Aktiivin imperatiivi</strong></td>
							</tr>
							<tr>
								<td><pre>PREESENS

(sinä)   särje             
(hän)    särkeköön         
(me)     särkekäämme       
(te)     särkekää          
(he)     särkekööt         

PASSIIVI
         särjettäköön      

PERFEKTI

ole      särkenyt          
olkoon   särkenyt          
olkaamme särkeneet         
olkaa    särkeneet         
olkoot   särkeneet         

PASSIIVI

olkoon   särjetty          
</pre></td>
								<td>&nbsp;&nbsp;&nbsp;</td>
								<td><pre> 

    älä         särje
    älköön      särkekö
    älkäämme    särkekö
    älkää       särkekö
    älkööt      särkekö


    älköön      särjettäkö



    älä ole       särkenyt
    älköön olko   särkenyt
    älkäämme olko särkeneet
    älkää olko    särkeneet
    älkööt olko   särkeneet



    älköön olko   särjetty
</pre></td>
							</tr>
						</table>
						<table cellspacing="0" cellpadding="0" border="0">
							<tr>
								<td colspan="2" style="padding-bottom:10px;"><strong>Verbin nominaalimuodot</strong></td>
							</tr>
							<tr>
								<td><pre>I INFINITIIVI              

Lyhyempi muoto:            
         särkeä            

Pitempi muoto:             
         särkeäkseni       
         särkeäksesi
         särkeäkseen
         särkeäksemme
         särkeäksenne
         särkeäkseen

III  INFINITIIVI           

inessiivi    särkemässä    
elatiivi     särkemästä    
illatiivi    särkemään     
adessiivi    särkemällä
abessiivi    särkemättä    
instruktiivi särkemän      
                           
Passiivi
instruktiivi särjettämän   
                           
                           
</pre></td>
								<td>&nbsp;&nbsp;&nbsp;</td>
								<td><pre> II INFINITIIVI

 inessiivi    särkiessä
 instruktiivi särkien

 Passiivi
 inessiivi    särjettäessä






   IV INFINITIIVI

   nominatiivi  särkeminen
   partitiivi   särkemistä
   

   I PARTISIIPPI 
   aktiivi      särkevä
   passiivi     särjettävä

   II PARTISIIPPI 
   aktiivi      särkenyt
   passiivi     särjetty
</pre></td>
							</tr>
						</table>

					</div>
				</td>
			</tr></table>		</div>
		<div id="footer"><a href="http://www.oph.fi/"><img src="i/oph_logo_ymmarrasuomea.gif" width="157" height="35" alt="OPH" /></a></div>
	</div>
</body>
</html>
